臺灣臺北地方法院民事裁定
111年度抗字第481號
抗  告  人  林運福  


相  對  人  陳連進  

上列當事人間聲請本票准許強制執行事件，抗告人對於民國111
年10月11日本院所為111年度司票字第14380號裁定提起抗告，本
院裁定如下：
    主  文
抗告駁回。
抗告費用新臺幣壹仟元由抗告人負擔。 
    理  由
一、按執票人向本票發票人行使追索權時，得聲請法院裁定後強
    制執行，票據法第123條定有明文。次按，本票執票人依票
    據法第123條規定，聲請法院裁定許可對發票人之強制執行
    ，係屬非訟事件，此項聲請之裁定及抗告法院之裁定，僅依
    非訟事件程序，就本票形式上之要件是否具備予以審查為已
    足，並無確定實體上法律關係存否之效力，如發票人就票據
    債務之存否或數額有爭執時，應由發票人提起確認之訴，以
    資解決（最高法院94年度台抗字第1046號裁定意旨參照）。
    關於本票之票款請求權有無罹於時效而消滅之事項，因涉及
    請求權時效有無中斷、如何計算等事實而待調查認定，並非
    單由票面外觀之形式上記載即得判斷，以非訟事件程序審查
    強制執行許可與否，既無確定實體法律關係存否之效力，此
    時效消滅之抗辯應屬實體上法律關係之抗辯，應非裁定法院
    所得審酌之事項（最高法院83年度台抗字第227號裁定意旨
    參照）。
二、相對人於原法院聲請意旨略以：伊執有抗告人於民國95年10
    月23日簽發之本票1紙（下稱系爭本票），付款地未載，金
    額新臺幣（下同）1,200,000元，利息未約定，免除作成拒
    絕證書，到期日未載，詎於95年10月23日經提示未獲付款，
    為此提出本票1紙，聲請裁定就上開金額及依法定年息6%計
    算之利息准許強制執行等語。
三、抗告意旨略以：系爭本票係於95年10月23日所簽發，已超過
    3年的時效，依票據法規定，系爭本票權利因3年未行使而消
    滅，爰提起抗告並聲明請求：原裁定廢棄等語。
四、經查，相對人主張之事實，業據其提出與所述相符之系爭本
    票為證，經原法院就系爭本票為形式上之審查，認系爭本票
    已具備本票各項應記載事項，合於票據法第120條第1項規定
    ，屬有效之本票，乃依同法第123條之規定裁定准許強制執
    行，核無不合。抗告人固以前詞置辯，惟查，其所辯票據上
    權利已罹於時效等情，核屬實體上法律關係之抗辯，依前開
    說明，應由抗告人另行提起確認訴訟以資解決，尚非本件非
    訟程序得以審究。原法院依非訟事件程序審查，認系爭本票
    已符合票據法第123條之規定，而為准予強制執行之裁定，
    經核並無違誤。從而，抗告人以上開事由提起抗告，指摘原
    裁定不當，求予廢棄，為無理由，應予駁回。
五、據上論結，本件抗告為無理由，爰裁定如主文。
中　　華　　民　　國　　111  　年　　11　　月　　3　　日
                  民事第七庭  審判長法  官  姜悌文
　　　　　　                        法  官　蔡政哲
                　  　　　　　　    法　官　許筑婷
以上正本係照原本作成。
本裁定不得再抗告。
中　　華　　民　　國　　111  　年　　11　　月　　3　　日
                                    書記官  林政彬